臺灣高等法院刑事判決　　　　　　　　99年度上訴字第3997號
上　訴　人　臺灣宜蘭地方法院檢察署檢察官
上　訴　人
即　被　告　陳啟仁
選任辯護人　連鳳翔律師
被　　　告　陳啟弘
選任辯護人　曾文杞律師
上列上訴人因被告違反毒品危害防制條例等案件，不服臺灣宜蘭
地方法院99年度訴字第221號，中華民國99年10月11日第一審判
決（起訴案號：臺灣宜蘭地方法院檢察署99年度偵字第2225號、
第2282號、99年度偵緝字第128號），提起上訴，本院判決如下
：
    主  文
原判決關於陳啟仁所涉附表一編號1、附表八所示部分暨定應執
行刑部分，均撤銷。
陳啟仁所犯如附表一編號1所示之罪，處如附表一編號1所示之刑
（含從刑）。
陳啟仁被訴如附表八所示之罪，均無罪。
其他上訴駁回。
陳啟仁上開撤銷改判有罪部分所處之刑與上訴駁回部分所處之刑
，應執行有期徒刑拾肆年貳月。未扣案之門號00000000
00號行動電話手機壹具，沒收，如全部或一部不能沒收時，追
徵其價額；販賣第二級毒品所得財物新臺幣貳萬參仟伍佰元，均
沒收，如全部或一部不能沒收時，以其財產抵償之。
    事  實
一、陳啟仁（綽號「土豆」、「阿豆」）明知甲基安非他命（起
    訴書記載為：安非他命），為毒品危害防制條例第2條第2項
    第2款規定所規定之第二級毒品（下簡稱：甲基安非他命）
    ，不得非法販賣，竟仍分別為下列之犯行：陳啟仁意圖營利
    ，基於販賣甲基安非他命之犯意，以附表一至七所示之聯絡
    方式與游文斌（綽號「阿斌」）、江丹杰（綽號「阿達」）
    、楊季霖（綽號「楊林」）、林嘉祥、蔡錫汾（綽號「米粉
    」）、游文龍（綽號「阿龍」）、胡宏仁（綽號「老芋仔」
    ）聯絡後，即於附表一至七所示之交易時間，分別著手販賣
    甲基安非他命予游文斌、江丹杰、楊季霖、林嘉祥、蔡錫汾
    、游文龍、胡宏仁，藉以牟利，其各次販賣甲基安非他命既
    、未遂犯行之態樣，如附表一至七所示。除附表一編號1所
    示，因陳啟仁並未出面交付甲基安非他命而未遂外，陳啟仁
    所為其他如附表一至七所示之販賣甲基安非他命行為，皆已
    既遂，陳啟仁各取得如附表一編號2至6、附表二至七所示之
    販賣甲基安非他命對價。
二、嗣經警依法官核發之通訊監察書對於陳啟仁持用之門號0000
    000000號進行通訊監察，並於民國99年2月4日19時15分許跟
    監林嘉祥、陳啟仁，在宜蘭縣羅東鎮○○路76號前，發現陳
    啟仁販賣一包甲基安非他命（淨重0.0220公克）予林嘉祥（
    即附表四編號4所示之犯行），警方隨後於當日19時30分許
    ，在宜蘭縣羅東鎮○○路與公正路交岔路口處，攔截林嘉祥
    ，自林嘉祥身上查獲扣得其向陳啟仁處購得之前開甲基安非
    他命一包（淨重0.0220公克、驗餘淨重0.0218公克），並根
    據依法監聽之內容追查上揭其他購買者，乃查知上情。
三、案經宜蘭縣政府警察局移送臺灣宜蘭地方法院檢察署檢察官
    偵查起訴。
    理  由
甲、相關證據證據能力之說明：
一、按被告之自白，非出於強暴、脅迫、利誘、詐欺、疲勞訊問
    、違法羈押或其他不正之方法，且與事實相符者，得為證據
    ，刑事訴訟法第156條第1項定有明文。上訴人即被告陳啟仁
    對於其自己於警詢及偵審所為之陳述，未主張有何非出於自
    己自由意思之情形（見臺灣宜蘭地方法院99年度訴字第221
    號卷＜下簡稱：原審卷＞第60、135、212頁，本院卷第76頁
    、第119頁背面、第149頁背面），則其於本案所為之認罪陳
    述，查與事實相符者，對其本案犯罪事實之證明，自有證據
    能力。
二、被告陳啟仁及其辯護人對於本院判決所引用之下列各項被告
    以外之人於審判外之供述證據（含言詞及書面），於原審及
    本院審理期間均表示不爭執證據能力，同意作為證據（見原
    審卷第61頁、第171頁以下、本院卷第76頁、第119頁背面以
    下、第149頁背面以下），本院認該等供述證據並無何違法
    取得或信用性偏低之情事，且為證明被告陳啟仁本案犯罪事
    實所必要，復屬適當，依刑事訴訟法第159條之5第1項之規
    定，該等被告以外之人於審判外之供述證據均有證據能力（
    其中下引之鑑定書函，依刑事訴訟法第208條之規定，亦有
    證據能力）。又因對於證人胡宏仁、游文龍、游忠諭所為陳
    述之證據能力，被告陳啟仁及其辯護人於原審及本院均表明
    不爭執而同意作為證據，被告陳啟仁及其辯護人並先後表明
    捨棄該等證人之聲請傳訊（見原審卷第169頁，本院卷第120
    頁背面），此屬被告陳啟仁詰問權之捨棄，自無不當剝奪當
    事人詰問權行使之可言，不影響該等證人陳述之證據能力。
三、對於本案被告陳啟仁使用之0000000000號行動電話號碼所實
    施之監聽，係按照臺灣宜蘭地方法院法官依據通訊保障及監
    察法第5條第1項第1款規定，核發准予監聽之該院98年聲監
    字第142號、99年度聲監續字第3號通訊監察書而為之（見宜
    蘭縣政府警察局警刑偵一字第09910號刑案偵查卷宗＜下簡
    稱：警卷＞第1至7頁，監察時間：98年12月28日17時起至99
    年1月26日17時止及99年1月26日17時起至同年2月24日17時
    止），則司法警察機關本案對該行動電話號碼之監聽係屬合
    法。又按電話監聽譯文，僅屬依據監聽錄音結果予以翻譯之
    文字，固具文書證據之外觀，但實際上仍應認監聽所得之錄
    音帶，始屬調查犯罪所得之證物，乃刑事訴訟法第165條之1
    第2項所稱之新科技證物，如其蒐證程序合法，且當事人已
    承認監聽錄音譯文之內容屬實，或對於該譯文內容並無爭執
    ，而法院復已就該譯文依法踐行調查證據程序者，該監聽錄
    音之譯文即與播放錄音有同等價值，自有證據能力，無需依
    同法第159條之5第2項規定，審認有無證據能力（最高法院
    97 年度臺上字第6667號判決意旨參照）。查：對於警察機
    關提供予檢察官據而起訴本案之上揭電話號碼通訊監察譯文
    之證據能力及譯文內容，被告陳啟仁及其辯護人於原審及本
    院審理期間皆表示不爭執，同意作為證據（見原審卷第61頁
    、第171頁、本院卷第76頁、第119頁背面、第149頁背面）
    ，該等譯文於本院審判程序復有依刑事訴訟第165條規定進
    行調查證據程序（見本院卷第121頁背面以下、第151頁背面
    以下），該等通訊監察譯文，自亦有證據能力。
四、卷附之警方在宜蘭縣羅東鎮○○街75號前現場所拍攝之照片
    及在林嘉祥口袋內取出扣案物品之照片等，均係以機械之方
    式所留存之影像，非屬供述證據，無傳聞證據法則之適用，
    因該等照片與被告本案犯行具有關聯性，亦有證據能力。
乙、有罪部分：
壹、認定犯罪事實所憑之證據及理由：
一、附表一部分：
(一)、對事實欄一附表一所示之販賣甲基安非他命予游文斌既遂、
    未遂之事實，業據被告陳啟仁於警詢、偵查期間法官羈押庭
    訊、原審及本院審理時坦承不諱（見警卷第22至26頁，原審
    卷第169至170、214頁，本院卷第75頁背面、第124頁正面、
    第126頁、第153頁背面、第155頁），並經證人游文斌於警
    詢證述及檢察官偵訊時結證：其有於附表一所示時地先後向
    陳啟仁購買甲基安非他命，其中附表一編號2至6所示之交易
    皆確定有完成（即有金錢及甲基安非他命之交付、收受）等
    情節在卷（見警卷第127至132頁，臺灣宜蘭地方法院檢察署
    99年度偵字第1010號卷＜下簡稱：偵字第1010號卷＞第13至
    19、27至30頁），且有被告陳啟仁以門號0000000000號與游
    文斌使用之門號0000000000號於附表一所示交易時間聯絡毒
    品交易相關事宜之通訊監察譯文附卷可資佐證（見警卷第50
    至55、135至140頁、偵字第1010號卷第21至25頁）。
(二)、就事實欄一附表一編號1所示之部分，被告陳啟仁於本院係
    供稱：該次沒有完成，因為我那時沒有毒品云云（見本院卷
    第75頁背面），一改其於原審供承其於該次有交付代價一千
    元之甲基安非他命予游文斌之供述（見原審卷第49、169至1
    70、214頁）。經查：
    (1)被告陳啟仁於警詢中，在詢問警員將98年12月29日16時38
      分5秒之通訊監察譯文內容告知被告陳啟仁後，被告陳啟
      仁係供稱：這通我忘記他（游文斌）要我過去做何事，我
      們當時有無毒品交易，我忘記，以游文斌所陳述內容為主
      等語（見警卷第22至23頁）。則被告陳啟仁於最接近事實
      發生時間之警詢中，對附表一編號1所示之甲基安非他命
      交易情形，係陳述：不復記憶之語，以被告陳啟仁於該次
      警詢中對附表一所示其他販賣甲基安非他命予游文斌之犯
      行皆坦承之情形觀之（見警卷第23至26頁），其此一陳述
      ，尚難認係不實之卸責之詞。
    (2)證人游文斌於警詢中，在證實與被告陳啟仁間確有為附表
      一編號2至6所示之甲基安非他命交易事實之同時，針對警
      員所詢98年12月29日16時38分5秒之通訊監察譯文內容，
      係供稱：這次只是要跟陳啟仁約交易地點，我要跟他買一
      小包甲基安非他命（一千元），但陳啟仁沒有來，所以這
      次交易沒有成功等語（見警卷第128頁）。證人游文斌嗣
      於偵查中具結作證時，先證稱：警詢中所述是實在等語，
      惟就98年12月29日16時38分5秒之通訊監察譯文部分，改
      證稱：我購買一千元甲基安非他命，陳啟仁在他家樓下交
      付毒品給我，我將一千元交給陳啟仁等語（見偵字第1010
      號卷第27至28頁）。證人游文斌前後證述歧異，觀以證人
      游文斌於警詢中所述整體內容係不利於被告陳啟仁，證人
      游文斌於警詢中所為附表一編號1所示交易未完成之證述
      ，應非刻意迴護被告陳啟仁之詞。而證人游文斌於本院作
      證時，對上揭二份筆錄之內容，皆稱：實在云云，經本院
      提示筆錄，再訊以：為何警詢及偵查中所述不一時，其證
      稱：「時間太久忘記了」（見本院卷第120頁正、背面）
      ，是證人游文斌顯已無法釐清此一疑點。
    (3)惟參諸卷附之98年12月29日16時38分5秒之通訊監察譯文
      內容，在游文斌抱怨：像被告陳啟仁之態度，如何賺錢後
      ，被告陳啟仁於通話中稱：「好啦，我過去。……好啦！
      我現拿過去。」游文斌稱：「還有一粒不足啊！對嘛！」
      被告陳啟仁稱：「嘿啊！」最後，游文斌稱：「好啦！看
      怎樣再講啦！」（見警卷第50、135頁），顯見通話中係
      約定由被告陳啟仁出發去找游文斌，而非游文斌前往被告
      陳啟仁處，且當時被告陳啟仁疑似有貨源尚不足（非完全
      沒有）之情形，游文斌亦知此情，則證人游文斌於警詢中
      所述與該通訊監察譯文內容較相合，證人游文斌於偵查中
      所述該次係在被告陳啟仁住處樓下交易云云，以及證人游
      文斌於偵查中就上開譯文內容所證稱：（我現在拿過去是
      何意？）這是第二通云云，均與上揭譯文有所出入，應以
      證人游文斌於警詢中所述為可採。被告陳啟仁於原審所為
      此部分有交付甲基安非他命之自白，因與證人游文斌於警
      詢中所為之證述不符，自不足憑為認定事實之依據。
    (4)按犯罪之著手，係指行為人為實現犯意而開始實行犯罪構
      成要件之行為而言。毒品危害防制條例第4條第1、2項之
      販賣第一、二級毒品罪，於售賣者與購毒者就買賣毒品之
      重要內容有所表示時，即可認為已經著手實行販賣毒品之
      行為；亦即販賣毒品之犯行，以售賣者與購買者雙方就買
      賣毒品之重要內容有所意思表示而達成契約之合致時，即
      已著手於販賣毒品構成要件之行為，而售賣者已否實際交
      付毒品，乃該項販賣毒品行為是否既遂之問題（最高法院
      98年度臺上字第2248號判決意旨參照）。查：依證人游文
      斌於警詢中之證述，被告陳啟仁於警詢中因已不復記憶而
      供稱：以游文斌所述為主等語，再佐以被告陳啟仁於上揭
      通聯中有答應「拿過去」，顯見被告陳啟仁就附表一編號
      1所示之交易，已與游文斌達成一包一千元之合意，而著
      手販賣行為之實行，惟因當時貨源不足，被告陳啟仁並未
      實際出面交付甲基安非他命，是其此部分犯行，應止於未
      遂。
二、附表二部分：
(一)、對事實欄一附表二編號2、3所示之販賣甲基安非他命予江丹
    杰之事實，業據被告陳啟仁於警詢、原審及本院審理坦承不
    諱（見警卷第12至14頁，原審卷第169至170、214頁，本院
    卷第75頁背面、第124頁正面、第126頁、第153頁正面、第1
    55頁），並經證人江丹杰於警詢證述及於檢察官偵訊、原審
    作證時結證：其有於附表二編號2、3所示時地先後向陳啟仁
    購得甲基安非他命等情在卷（見警卷第71頁正、背面、第83
    至84頁，偵字第1010號卷第34至35、44至45頁、臺灣宜蘭地
    方法院檢察署99年度偵緝字第128號卷＜下簡稱：偵緝字第1
    28號卷＞第100、103頁，原審卷第146至148頁），且有被告
    陳啟仁以門號0000000000號與江丹杰使用之000000000號電
    話號碼於附表二編號2、3所示交易時間聯絡毒品交易相關事
    宜之通訊監察譯文附卷可資佐證（見警卷第36至37、74至75
    頁、偵字第1010號卷第38至39頁）。
(二)、被告陳啟仁於本院否認有為附表二編號1所示之犯行，辯稱
    ：此次是因為江丹杰打電話給我，問我有沒有賣給胡宏仁二
    千元毒品，我說有，後來就沒有下文，這次沒有交易，江丹
    杰沒有向我提起買賣毒品的事云云（見本院卷第75頁背面、
    第124頁背面、第153頁正面）。惟查：被告陳啟仁於原審審
    判程序承認有此部分犯行（見原審卷第170、214頁）。另99
    年1月4日19時25分21秒，被告陳啟仁使用之門號0000000000
    號與江丹杰使用之000000000號電話通話，所談之事固係有
    關被告陳啟仁與他人交易毒品之情形（二張），惟在此次通
    話中，被告陳啟仁有提及：「跟原本都同款」（臺語）之語
    ，有通訊監察譯文在卷可參（見警卷第35、73頁、偵字第10
    10號號第37頁）。而就該次通聯後，被告陳啟仁有開車至江
    丹杰住處，販賣一包甲基安非他命予江丹杰之事實，亦經證
    人江丹杰於警詢證述、於偵查及原審結證明確，證人江丹杰
    於99年5月13日偵查庭訊中復明白證稱：該通電話是因前一
    天晚上，老芋仔（胡宏仁）打電話，後來陳啟仁來時，胡宏
    仁在睡覺，陳啟仁來我家，叫我去叫胡宏仁起床，我沒有答
    應他，所以那個電話，是我問陳啟仁：「後來胡宏仁有打給
    你嗎」，該次我有向陳啟仁買毒品，是打電話當天，幾點不
    太記得，通話後面提到：「跟原本都同款」，就是我之前都
    是跟陳啟仁拿一張一千元甲基安非他命，該次是向陳啟仁購
    買一千元甲基安非他命，他拿過來我家等語（見警卷第71頁
    正面，偵字第1010號卷第34、44頁，偵緝字第128號卷第100
    頁，原審卷第146至148頁）。雖然對於該次交易之價格、數
    量，證人江丹杰於警詢、99年2月10日偵查庭訊、原審皆稱
    ：係二千元等語，於99年5月13日偵查庭訊則稱：一千元等
    語，前後有不一致之處，但就99年1月4日當日，被告陳啟仁
    確有至其住處與其進行甲基安非他命交易之情，證人江丹杰
    則始終證述不移。再佐以：被告陳啟仁於原審準備程序就附
    表二編號1所示之犯行，為否認之答辯時，係供稱：「我不
    承認檢察官所起訴之犯罪事實。我在這個時間、地點（99年
    1月4日19時25分，在江丹杰於宜蘭縣宜蘭市○○街121巷2號
    住處）有交付一千元份量的甲基安非他命給江丹杰，我有向
    江丹杰收一千元，但是我並沒有賺他的錢，我買多少錢，就
    以原價轉給他，沒有扣一些毒品下來，這次不是合買，也不
    是幫他買，是我手邊有甲基安非他命，他向我要，我就撥一
    些給他」云云（見原審卷第51頁），縱不引用被告陳啟仁嗣
    於原審所為之認罪陳述，依其此一辯解，亦足見證人江丹杰
    所述確屬實情，堪以採信。至於被告陳啟仁與江丹杰該次甲
    基安非他命之交易價格，應以證人江丹杰於99年5月13日偵
    查庭訊有詳細說明該次交易前後過程中所述及被告於原審準
    備程序所稱之一千元為可採。證人江丹杰另雖有稱：係二千
    元等語，惟由其於原審係看到卷附之該次通訊監察譯文有「
    二張」記載，即稱：應該是二千云云（見原審卷第147頁）
    之情觀之，當可認證人江丹杰所稱：二千元，應係受到譯文
    記載之影響。而該譯文中二千元，依其二人該次前後對話語
    脈觀之，應係指被告陳啟仁與其他人交易之價格，是證人江
    丹杰曾稱：該次交易價格為二千元云云，應係乍看譯文未仔
    細回憶而得之結論，尚不足採。
(三)、綜上，被告陳啟仁應確有為附表二所示之犯行，其嗣於本院
    改否認有為附表二編號1所示之行為，要屬事後卸責之詞，
    不足採信。
三、附表三部分：
    對事實欄一附表三所示之販賣甲基安非他命予楊季霖之事實
    ，業據被告陳啟仁於警詢、原審及本院審理坦承不諱（見警
    卷第10至11頁，原審卷第169至170、214頁，本院卷第75 頁
    背面、第124頁背面、第126頁、第153頁正面、第155頁），
    並經證人楊季霖於警詢證述及於檢察官偵訊、原審作證時結
    證：其有於附表三所示時地向陳啟仁購得甲基安非他命等情
    在卷（見警卷第65至66頁，偵字第1010號卷第48至49、54至
    55頁，原審卷第150至151頁），且有被告陳啟仁以門號0000
    000000號與楊季霖使用之門號0000000000號於附表三所示交
    易時間聯絡毒品交易相關事宜之通訊監察譯文附卷可資佐證
    （見警卷第34、69頁、偵字第1010號卷第52頁）。
四、附表四部分：
(一)、對事實欄一附表四編號1、2、3所示之販賣甲基安非他命予
    林嘉祥之事實，業據被告陳啟仁於警詢、原審及本院審理坦
    承不諱（見警卷第13至16頁，原審卷第169至170、214頁，
    本院卷第75頁背面、第124頁正面、第126頁、第152頁背面
    至第153頁正面、第155頁），並經證人林嘉祥於警詢證述及
    於檢察官偵訊、原審作證時結證：其有於附表四編號1、2、
    3 所示時地先後向陳啟仁購得甲基安非他命等情在卷（見警
    卷第91、94至97頁，偵字第1010號卷第70至73、80至82頁，
    原審卷第136至140頁），且有被告陳啟仁以門號0000000000
    號與林嘉祥使用之門號0000000000號於附表四編號1、2、3
    所示交易時間聯絡毒品交易相關事宜之通訊監察譯文附卷可
    資佐證（見警卷第38至41、100至102頁、偵字第1010號卷第
    76 至78頁）。又依卷附之99年1月3日之通訊監察譯文所載
    ，被告陳啟仁與林嘉祥於該日通聯交易事宜及林嘉祥告知被
    告陳啟仁：「你好我到了」之時點，係該日9時19分43秒、9
    時49分50秒（見警卷第41、102頁、偵字第1010號卷第78頁
    ），顯見就該日之交易，應係9時19分許及9時49分許，起訴
    書附表一編號(四)03及原審判決附表四編號3將該次交易時間
    ，各記載為：「19時43、49分許」、「晚間7時19分、49分
    許」，應均係誤載，應予補正。
(二)、被告陳啟仁於本院否認有為附表四編號4所示之販賣犯行，
    原辯稱：此次是我請他的，沒有收錢，他本來說要欠我一千
    元，我這裡沒有東西了，所以我就請他一點點，沒有收錢云
    云；嗣又改稱：這次他拿一千元給我，是要還我錢，我送他
    一點點云云（見本院卷第75頁背面、第124頁正面）。惟查
    ：被告陳啟仁不僅於原審審判期日坦承此部分犯行（見原審
    卷第169至170、172至173、204、214頁），且其於警詢之始
    即承認：警方於99年2月4日19時許，在宜蘭縣羅東鎮○○路
    與公正路口查獲「阿祥」林嘉祥持有之甲基安非他命一小包
    ，該包甲基安非他命是我販售給他，應該是一千元、0.5公
    克等語（見警卷第16頁），核與證人林嘉祥於警詢證述及於
    檢察官偵訊、原審作證時結證，始終證稱：其於99年2月4日
    19時15分許，在宜蘭縣羅東鎮○○路76號前，經警跟監發現
    其與一男子交談及拿取物品，於當日19時30分許在羅東鎮○
    ○路與公正路口，為警查獲其持有甲基安非他命一小包，是
    其於上述時間、地點，向綽號「阿豆」之被告陳啟仁以一千
    元代價購買等語相符（見警卷第90、97頁，偵字第1010號卷
    第5至6、8、80、82頁，臺灣宜蘭地方法院檢察署99年度毒
    偵字第82號影卷＜下簡稱：毒偵字第82號卷＞第25至26頁，
    原審卷第139至140頁），復有被告陳啟仁以門號0000000000
    號與林嘉祥使用之門號0000000000號於99年2月4日18時54分
    5秒、19時13分8秒、19時13分39秒聯絡見面事宜之通訊監察
    譯文附卷可資佐證（見偵緝字第128號卷第78頁）。而林嘉
    祥於99年2月4日19時30分許遭警方查獲時，經警在其身上扣
    得白色透明結晶物一包，亦有警方於99年2月4日19時許在宜
    蘭縣羅東鎮○○街75號前搜證時拍攝之照片及警方在林嘉祥
    口袋內取出扣案物品之照片、搜索、扣押筆錄（受執行人：
    林嘉祥、執行處所：宜蘭縣羅東鎮○○○○○路口）、扣押
    物品目錄表在卷可稽（見警卷第165至166頁，毒偵字第82號
    卷第13至16頁，偵緝字第128號第76至77頁）。林嘉祥持有
    扣案之白色透明結晶物一包，經送鑑定機關以氣相層析質譜
    儀法檢驗結果，毛重0.3820公克，淨重0.0220公克，取樣0.
    0002公克，餘重0.0218公克，證實確含有甲基安非他命成份
    之事實，亦有交通部民用航空局航空醫務中心99年2月24日
    航藥鑑字第0991015號毒品鑑定書在卷足稽（見偵緝字第128
    號卷第79頁）。足證證人林嘉祥所述，確屬可信。再參以被
    告於本院所述當次有無向林嘉祥取得一千元一節，先稱：沒
    有收錢，林嘉祥說要欠云云，又改稱：這次他拿一千元給我
    ，是要還我錢云云，前後供述歧異，益見其所辯不實，不足
    採信。至於被告陳啟仁之辯護人雖另以扣案甲基安非他命淨
    重僅0.0220公克置辯。惟該包甲基安非他命，經鑑定機關以
    儀器秤重為毛重0.3820公克，已近0.4公克，而被告陳啟仁
    於警詢中所稱之0.5公克，顯係其對外交易時宣稱之可能重
    量，與實際由鑑定機關秤重之重量，自會有所出入，尚不足
    為異。再者，證人林嘉祥於警詢及偵審中皆供稱：其該次向
    陳啟仁購買甲基安非他命係一張一千元即一包一千元等語，
    並未言及份量或重量，於原審並供稱：我跟阿豆（指；陳啟
    仁）買一千元甲基安非他命，沒有很多，馬上就用完了，我
    不知阿豆賣的與別人賣的甲基安非他命份量有何差別等語（
    見原審卷第139頁），顯見林嘉祥與被告陳啟仁間之甲基安
    非他命交易，係單純由林嘉祥支付一千元，至於該一千元所
    所取得之甲基安非他命究竟重量多少、包裝如何，皆為被告
    陳啟仁單方面決定，林嘉祥僅係單純付錢接受，是被告陳啟
    仁辯護人以扣案甲基安非他命淨重為辯，亦不足採。
(三)、綜上，被告陳啟仁應確有為附表四所示之販賣犯行，其嗣於
    本院改否認有為附表四編號4所示之行為，要屬事後避重就
    輕之詞，不足採信。
五、附表五部分：
    對事實欄一附表五所示之販賣甲基安非他命予蔡錫汾之事實
    ，業據被告陳啟仁於警詢、原審及本院審理坦承不諱（見警
    卷第19至22頁，原審卷第169至170、214頁，本院卷第75 頁
    背面、第124頁背面、第126頁、第153頁背面、第155頁），
    並經證人蔡錫汾於警詢證述及於檢察官偵訊、原審作證時結
    證：其有於附表五所示時地先後向陳啟仁購得甲基安非他命
    等情在卷（見警卷第111至116頁，偵字第1010號卷第96至10
    0 、110至113頁，原審卷第141至144頁），且有被告陳啟仁
    以門號0000000000號與蔡錫汾使用之門號0000000000號、00
    00000000號於附表五所示交易時間聯絡毒品交易相關事宜之
    通訊監察譯文附卷可資佐證（見警卷第44至49、120至125頁
    、偵字第1010號卷第104至108頁）。
六、附表六部分：
    對事實欄一附表六所示之販賣甲基安非他命予游文龍之事實
    ，業據被告陳啟仁於警詢、原審及本院審理坦承不諱（見警
    卷第26至29頁，原審卷第22至23、59至60、169至170、214
    頁，本院卷第75頁背面、第124頁背面、第126頁、第153頁
    背面、第155頁），並經證人游文龍於警詢證述及於檢察官
    偵訊、原審作證時結證：其有於附表六所示時地先後向陳啟
    仁購得甲基安非他命等事實在卷（見警卷第141至145頁，偵
    字第1010號卷第115至119頁，偵緝字第128號卷第103至106
    頁），且有被告陳啟仁以門號0000000000號與游文龍使用之
    門號0000000000號於附表六所示時間聯絡毒品交易相關事宜
    之通訊監察譯文附卷可資佐證（見警卷第56至58、150至152
    頁、偵字第1010號卷第124至126頁）。
七、附表七部分：
    對事實欄一附表七所示之販賣甲基安非他命予胡宏仁之事實
    ，業據被告陳啟仁於警詢、原審及本院審理坦承不諱（見警
    卷第16至18頁，原審卷169至170、214頁，本院卷第75頁背
    面、第124頁背面至第125頁正面、第126頁、第153頁背面、
    第155頁），並經證人胡宏仁於警詢證述及於檢察官偵訊、
    原審作證時結證：其有於附表七所示時地先後向陳啟仁購得
    甲基安非他命等事實在卷（見警卷第103至108頁，偵字第10
    10號卷第146至148、155至158頁），且有被告陳啟仁以門號
    0000000000號與胡宏仁使用之門號0000000000號於附表七所
    示時間聯絡毒品交易相關事宜之通訊監察譯文附卷可資佐證
    （見警卷第42至43、109至110頁、偵字第1010號卷第152至1
    53頁）。
八、查：游文斌、江丹杰、楊季霖、林嘉祥、蔡錫汾、游文龍、
    胡宏仁皆係有施用甲基安非他命經驗之人，此見其等警詢供
    述自明，其等於施用時當皆能分辨所取得甲基安非他命之真
    偽，其中游文斌、楊季霖、林嘉祥，因本案於警詢中採取之
    尿液，經鑑定結果，均有甲基安非他命陽性反應，亦有其等
    尿液採驗作業管制紀錄、慈濟大學濫用藥物檢驗中心檢驗總
    表在卷足憑（見偵緝第128號卷第66至75、83至91頁），若
    被告陳啟仁所售賣者非甲基安非他命而係以他物冒充，其等
    焉會多次向被告陳啟仁購買甲基安非他命。再參以林嘉祥於
    99年2月4日為警查獲時，自其身上所查扣之原購自被告陳啟
    仁之物，經鑑定結果，確實含有甲基安非他命成份，應足證
    被告陳啟仁前揭販賣之物確皆係甲基安非他命無誤。又販賣
    甲基安非他命係屬違法行為，非可公然為之，亦無公定之價
    格，不論任何包裝，均可任意分裝增減分量，而每次買賣之
    價量，亦可能隨時依雙方間之關係深淺、資力、需求量及對
    行情之認知、來源是否充裕、查緝是否嚴緊，購買者被查獲
    時供述購買對象之可能性風險之評估等，異其標準，並機動
    調整，非可一概而論，惟販賣之人從價差或量差中牟利方式
    雖異，其意圖營利之非法販賣行為則一。且參酌甲基安非他
    命屬物稀價昂之毒品，相關交易亦均為政府懸為嚴予取締之
    犯罪，檢警機關追查甚嚴，販賣風險極高，應為屬具有普通
    常識之成年人之被告陳啟仁所明知，苟無利可圖，被告陳啟
    仁應無甘冒被查緝法辦遭判重刑之危險，為多次賣出甲基安
    非他命之行為，是被告陳啟仁有從此類交易中牟利之意圖，
    應屬合理之認定。再者，被告陳啟仁於偵查中法官羈押庭訊
    時已承認其售賣甲基安非他命有賺取差價及多餘之甲基安非
    他命之事實（見原法院99年度聲羈字第32號卷＜下簡稱：聲
    羈卷＞第11頁），於原審審理時亦供稱：4公克甲基安非他
    命，以七千元之價格取得後，其是以1公克甲基安非他命二
    千元、0.5公克甲基安非他命一千元、0.25公克甲基安非他
    命五百元之價格出售，且其可從其上手再多得0.25公克云云
    （見原審卷第214頁），其所稱之公克量，固係其自己對外
    所宣稱之重量，未必與其售出之每包毒品實際之毛重重量相
    當，惟此亦益見被告陳啟仁於前揭各次販賣行為皆有營利之
    意圖甚明。
九、綜上所述，本件事證明確，被告陳啟仁於上訴後所為前述部
    分辯解，應屬事後卸責或避重就輕之詞，均不可採，其有為
    如事實欄一附表一至七所示之販賣甲基安非他命既、未遂犯
    行，均洵堪認定。
貳、論罪部分：
一、查甲基安非他命為毒品危害防制條例第2條第2項第2款所規
    定之第二級毒品。核被告陳啟仁基於營利之意圖，而於如事
    實欄一附表一至七所示之時、地，先後售賣甲基安非他命予
    游文斌、江丹杰、楊季霖、林嘉祥、蔡錫汾、游文龍、胡宏
    仁既、未遂行為，分別係犯毒品危害防制條例第4條第2項之
    販賣第二級毒品罪（即附表一編號2至6、附表二至七，共21
    罪），及同條例第4條第6項、第2項之販賣第二級毒品未遂
    罪（即附表一編號1，計1罪）。檢察官認被告陳啟仁所為事
    實欄一附表一編號1所示之行為，係屬既遂，尚有未洽。被
    告陳啟仁前開販賣甲基安非他命犯行之持有（含意圖販賣而
    持有）低度行為，均為其販賣之高度行為所吸收，皆不另論
    罪。被告陳啟仁於附表二編號2所載之時、地，利用不知情
    之其弟陳啟弘遂行其販賣第二級毒品構成要件行為，為間接
    正犯（檢察官雖認為陳啟弘係與被告陳啟仁共同為該次犯行
    ，惟依後述所列理由，本件不能證明陳啟弘係知情參與前揭
    犯行）。
二、被告陳啟仁所為前開21件販賣第二級毒品既遂罪、1件販賣
    第二級毒品未遂罪，犯罪時間互異，行為明顯可分，均應分
    論併罰。
三、被告陳啟仁就事實一附表一編號1所示之販賣犯行，已著手
    販賣甲基安非他命行為之實行而不遂，屬未遂犯，依刑法第
    25條第2項之規定，減輕其刑。
四、按毒品危害防制條例第17條第2項規定：「犯第4條至第8條
    之罪於偵查及審判中均自白者，減輕其刑。」依該條項修正
    立法理由觀之，係為使刑事案件儘速確定，鼓勵被告認罪，
    並節省司法資源，苟行為人於偵查及審判中均對自己之犯罪
    事實全部或主要部分為肯定供述之意，即符自白減輕其刑要
    件。依上揭法條之規定，所謂「偵查中之自白」既未明定限
    縮專指檢察官偵查中為限。而依現行刑事訴訟體制，刑事訴
    訟程序中之「偵查」，乃偵查機關就人犯之發現、確保、犯
    罪事實之調查，證據之發現、蒐集及保全為內容，以決定有
    無犯罪嫌疑，應否提起公訴之偵查機關活動。偵查機關有主
    體偵查機關與輔助偵查機關之分，檢察官乃偵查主體，司法
    警察官或司法警察則係偵查之輔助機關，此觀刑事訴訟法第
    228條第1項、第231條之1規定，均以檢察官為主體，而第22
    9條至第231條之司法警察官或司法警察，則分別規定為「協
    助檢察官」、「應受檢察官之指揮」、「應受檢察官之命令
    」，即足明瞭。是「偵查中自白」之範圍，適用上應兼指司
    法警察官或司法警察實施之輔助偵查程序在內。司法警察官
    或司法警察就具體案件開始進行調查，並對犯罪嫌疑人製作
    調查筆錄時，為犯罪嫌疑人之被告如就犯罪嫌疑事實予以自
    白，應認其警詢自白，屬於偵查中自白之一環，而合於「偵
    查中自白」之要件。至於被告於偵查及審判中均自白後，嗣
    後又為否認犯罪之辯解，此仍屬被告在刑事訴訟上防禦權之
    合法行使，不能憑此否定其前此所為之自白，而排除上開條
    例第17條第2項規定之適用（最高法院99年度臺上字第2423
    號判決意旨參照）。又被告於偵查中法官羈押庭訊之自白，
    因屬被告於案件尚在偵查期間所為之陳述，亦應認屬「偵查
    中自白」。查：被告陳啟仁就事實欄一附表一、附表二編號
    2至3、附表三至七所示販賣第二級毒品既、未遂犯行，於警
    詢中皆有坦承（其中被告陳啟仁就事實欄一附表一編號1所
    示犯行，於警詢中稱：以游文斌所述為主，應亦屬自白），
    其於原審審判期日又均自白坦承該等犯行，此見前引筆錄自
    明。又被告陳啟仁對於事實欄一附表二編號1所示之犯行，
    於警詢中雖未承認（見警卷第11頁），惟其於偵查中法官羈
    押庭訊時，曾為概括之承認（見聲羈卷第6、10、11頁），
    雖因羈押庭法官未就各次販賣細節訊問被告陳啟仁，以致其
    該次自白之販賣內容甚不明確，惟此係法官訊問內容之問題
    ，不影響被告陳啟仁對附表二編號1所示販賣甲基安非他命
    之事實曾於偵查中自白之認定，被告陳啟仁對該次販賣甲基
    安非他命犯行，復於原審審判期日自白坦承，此見前引筆錄
    自明。是被告陳啟仁就前揭21次販賣第二級毒品既遂罪及1
    次販賣第二級毒品未遂罪，當皆符合毒品危害防制條例第17
    條第2項之「犯第4條之罪於偵查及審判中均自白」之要件，
    爰均依該條項規定，減輕該等販賣犯行之刑，並就事實欄一
    附表一編號1所示之未遂行為，遞減其刑。
參、科刑、沒收及定應執行刑：
一、撤銷改判部分：
(一)、原審對於事實欄一附表一編號1所示部分，予以論罪科刑，
    固非無見，惟被告陳啟仁所為事實欄一附表一編號1所示之
    販賣第二級毒品犯罪，應僅能認定未遂，原審認係既遂，尚
    有未當。被告陳啟仁上訴，就事實欄一附表一編號1所示部
    分，辯稱：其該次交易未完成云云，核有理由，自應由本院
    將原判決關於此部分暨定應執行刑部分予以撤銷改判。
(二)、茲就事實欄一附表一編號1所示部分，審酌被告陳啟仁之智
    識程度，販賣甲基安非他命之動機係為牟利，其販賣甲基安
    非他命未遂犯行所生之危害非輕，就事實欄一附表一編號1
    所示之犯行，其於原審原供稱有既遂，於本院則改稱未遂之
    態度等一切情狀，量處有期徒刑3年3月。
(三)、未扣案之門號0000000000號行動電話手機一具，屬被告陳啟
    仁所有，且係供其犯上開販賣第二級毒品未遂犯罪所用之物
    ，為被告陳啟仁供述在卷，並有上揭通訊監察譯文在卷可稽
    ，雖未據扣案，惟無證據證明業已滅失，就其販賣第二級毒
    品未遂罪部分，依毒品危害防制條例第19條第1項之規定，
    宣告沒收，如全部或一部不能沒收時，追徵其價額。至於門
    號0000000000號行動電話SIM卡一張，係游文斌申辦後借予
    陳啟仁使用，非屬陳啟仁所有之事實，為證人游文斌、被告
    陳啟仁分別供明在卷（見偵字第1010號卷第13頁，原審卷第
    186頁），爰不為沒收之諭知。又因被告陳啟仁所為上開販
    賣第二級毒品未遂罪，並未實際向游文斌取得對價金錢，此
    亦不生沒收及財產抵償之問題。
二、駁回上訴部分：
    對事實欄一附表一編號2至6、附表二至附表七所示之被告陳
    啟仁販賣第二級毒品犯行，原審根據卷內證據，認事證明確
    ，適用毒品危害防制條例第4條第2項規定，並說明被告陳啟
    仁所為該等犯罪，均符合毒品危害防制條例第17條第2項規
    定，皆減輕其刑，審酌被告陳啟仁之素行、智識程度，犯罪
    之動機、目的、手段，為一己私利而販售具成癮性、濫用性
    、侵害性之甲基安非他命以營利，對他人身心健康及社會治
    安戕害甚鉅，其各次販賣所得利益之多寡，犯後已勇於坦承
    犯行，態度尚佳等一切情狀，就被告陳啟仁所犯事實欄一附
    表一編號2至6、附表二至附表七所示之販賣第二級毒品罪，
    分別量處如各該附表「宣告刑」欄所示之刑，並說明門號
    0000000000號行動電話手機一具，為被告陳啟仁所有，且係
    供犯販賣第二級毒品罪所用之物，雖未據扣案，然無證據證
    明業已滅失，應依毒品危害防制條例第19條第1項之規定，
    於各有關之販賣第二級毒品罪項下，宣告沒收，如全部或一
    部不能沒收時，追徵其價額；被告陳啟仁所為如事實欄一附
    表一編號2至6、附表二至附表七所示之各次販賣第二級毒品
    所得之財物（如各該附表「交易金額」欄內所示之金額），
    雖均未扣案，仍應依毒品危害防制條例第19條第1項之規定
    ，分別於各有關之販賣第二級毒品罪項下，宣告沒收，如全
    部或一部不能沒收時，以其財產抵償之；至於門號00000000
    00號行動電話SIM卡一張，係游文斌申辦後借予陳啟仁使用
    ，非屬被告陳啟仁所有，已分據證人游文斌、被告陳啟仁供
    明在卷，爰不為沒收之諭知；又說明被告陳啟仁於附表四編
    號4所載時、地販賣予林嘉祥甲基安非他命一包（驗餘後淨
    重0.0218公克），已屬林嘉祥所有之物，且係於林嘉祥所涉
    之施用毒品案件中查扣（林嘉祥所涉施用毒品案件，業經法
    院裁定送觀察勒戒、強制戒治中，參見卷附之林嘉祥本院被
    告前案紀錄表），應留待林嘉祥所涉之施用毒品案件中處理
    ，爰不另為沒收銷燬之諭知（原審此見解，有最高法院100
    年度臺上字第654號判決意旨之支持）。經核原審此等部分
    認定之基本事實及適用法律之結論並無違誤，量刑亦已屬從
    輕，其中就事實欄一附表四編號3所示犯罪之時間，原審判
    決固有誤載，惟因證據相同，且其此一誤載未影響被告陳啟
    仁本案該部分犯罪之同一性及刑罰結果，本院予以補正即可
    。被告陳啟仁提起上訴，徒憑前揭辯詞否認有為如附表二編
    號1、附表四編號4所示之犯罪，並認原審量刑過重，指摘原
    審判決不當，核無理由，均應予駁回。
三、按刑法第51條第5款規定數罪併罰，宣告多數有期徒刑者，
    應於各刑中之最長期以上，各刑合併之刑期以下，定其應執
    行之刑期，但不得逾30年，其就數罪併罰，固非採併科主義
    ，而係採限制加重主義，就俱發各罪中，以最重之宣告刑為
    基礎，由法院參酌他罪之宣告刑，裁量加重定之。而刑法修
    正將連續犯、常業犯規定悉予刪除，考其立法目的，係基於
    刑罰公平原則考量，杜絕僥倖犯罪心理，並避免鼓勵犯罪之
    誤解，乃改採一行為一罪一罰。是定其刑期時，除仍應就各
    別刑罰規範之目的、輕重罪間體系之平衡、整體犯罪非難評
    價、各行為彼此間之偶發性、與被告前科之關聯性、各行為
    所侵害法益之專屬性或同一性、數罪對法益侵害之加重效應
    、罪數所反映之被告人格特性與犯罪傾向、社會對特定犯罪
    例如一再販毒行為處罰之期待等，為綜合判斷外，尤須參酌
    上開實現刑罰公平性，以杜絕僥倖、減少犯罪之立法意旨，
    為妥適之裁量（最高法院96年度臺上字第1583號判決意旨參
    照）。茲斟酌被告陳啟仁所犯販賣第二級毒品罪，法定最輕
    本刑有期徒刑7年之刑事政策，縱因被告陳啟仁符合前述自
    白減輕其刑之要件，得邀減刑之寬典，惟觀以前揭證人在檢
    察官偵訊時為明確之證述，佐以偵查中即已存在之通訊監察
    譯文，檢察官於起訴時就被告陳啟仁前揭犯行已為相當之舉
    證，而被告陳啟仁上揭販賣第二級毒品既遂犯行多達21次，
    販賣第二級毒品未遂犯行亦有1次，共計22次，情節匪淺，
    就其行為整體觀之，應予以較高之非難評價；復斟酌其以固
    定之行動電話為從事毒品交易之聯絡工具，其各次販毒行為
    ，顯難謂僅係偶發之犯罪，自應考量其本案數十罪對法益侵
    害之加重效應及所反映之被告人格特性與犯罪傾向；再衡以
    ：被告於原審坦承全部起訴事實（26件販賣第二級毒品及1
    件轉讓禁藥之事實），已獲得原審從輕量刑及從輕定應執行
    刑之對待，此見原審判決稱：「被告勇於坦承犯行」云云自
    明，現其提起上訴，根據卷內資料，擇部分事實予以爭執，
    並希冀再減少總刑度，已與原審從輕定應執行刑之初衷有違
    ，其中不乏僥倖因素，實不應助長類此之僥倖心理；並參酌
    ：被告上開22件販賣第二級毒品既、未遂犯行之宣告刑，總
    共合計已逾78年，法定最高限制為30年，因原審認定被告陳
    啟仁之犯罪事實為26件販賣第二級毒品既遂罪及1件因被告
    陳啟仁撤回上訴而已確定之轉讓禁藥罪，較本院認定之犯罪
    事實為多，其所定執行刑為有期徒刑15年，其中已確定之轉
    讓禁藥罪部分，原審宣告刑為有期徒刑4月，檢察官復未就
    被告陳啟仁部分提起上訴等一切情狀，爰就上開撤銷改判部
    分所處之刑與上訴駁回部分所處之刑定執行刑有期徒刑14年
    2月，從刑部分，併執行之（被告陳啟仁販賣第二級毒品所
    得對價之總金額共計2萬3千5百元）。
丙、無罪部分：
壹、按犯罪事實應依證據認定之，無證據不得認定犯罪事實，刑
    事訴訟法第154條第2項定有明文。又檢察官就被告犯罪事實
    ，應負舉證責任，並指出證明之方法，同法第161條第1項亦
    有明文規定。因此，檢察官對於起訴之犯罪事實，應負提出
    證據及說服之實質舉證責任。而刑事訴訟法上所謂認定犯罪
    事實之證據，係指足以證明被告確有犯罪行為之積極證據而
    言，該項證據必須適合於被告犯罪事實之認定，始得採為斷
    罪之資料（最高法院69年臺上字第4913號判例意旨參照）。
    且認定不利於被告之事實，須依積極證據，苟積極證據不足
    為不利於被告事實之認定時，即應為有利於被告之認定，更
    不必有何有利之證據（最高法院30年上字第816號判例意旨
    參照）。又認定犯罪事實所憑之證據，無論係直接證據或間
    接證據，其為訴訟上之證明，須於通常一般之人均不致有所
    懷疑，而得確信其為真實之程度者，始得據為有罪之認定，
    倘其證明尚未達到此一程度，而有合理之懷疑存在，本諸無
    罪推定原則，自應為被告無罪之諭知（最高法院76年臺上字
    第4986號判例意旨、92年度臺上字第2570號判決意旨參照）
    。
貳、被告陳啟仁部分：
一、公訴意旨略以：被告陳啟仁於附表八所示之時間、地點，以
    附表八所載之聯絡方式，先後販賣甲基安非他命予游忠諭，
    因認被告陳啟仁此等部分行為，均係涉犯毒品危害防制條例
    第4條第2項之販賣第二級毒品罪嫌等語。
二、按被告之自白，不得作為有罪判決之唯一證據，仍應調查其
    他必要之證據，以察其是否與事實相符，刑事訴訟法第156
    條第2項有明文規定。其立法目的乃欲以補強證據擔保自白
    之真實；亦即以補強證據之存在，藉以限制合法自白在證據
    上之價值，俾發現實質的真實。所謂補強證據，係指除該自
    白本身外，其他足資證明自白之犯罪事實確具有相當程度真
    實性之證據而言；雖其所補強者，非以事實之全部為必要，
    但亦須因補強證據與自白之相互利用，而足使犯罪事實獲得
    確信者，始足當之（最高法院74年臺覆字第10號判例意旨參
    照）。從而，被告雖經自白，苟查無補強證據足資擔保其真
    實性，該自白根本失其證據之證明力，不得採為判斷事實之
    根據（最高法院74年臺覆字第10號判例及46年臺上字第809
    號判例意旨參照）。
三、檢察官認被告陳啟仁有附表八所示之4次販賣甲基安非他命
    予游忠諭之犯嫌，係以被告陳啟仁於警詢中之供述，證人游
    忠諭於警詢及偵查中之證述，及游忠諭以門號0000000000號
    與被告陳啟仁持用之門號0000000000號聯絡之通訊監察譯文
    等，資為論據。
四、經查：
(一)、被告陳啟仁於警詢時原否認有此4次販賣甲基安非他命予游
    忠諭之行為；嗣又承認有此4次販賣犯行（見警卷第30至31
    頁；警詢初詢部分可見警卷第29頁倒數第5行），檢察官偵
    查時，則未就此4次販賣犯行部分，訊問被告陳啟仁（此可
    見偵緝字第128號卷之筆錄）。被告陳啟仁於原審準備程序
    先供稱：該4次都是我向游忠諭收錢，以原價轉給他云云，
    嗣於原審審判程序則為認罪陳述；其於本院則改稱：這都是
    游忠諭還我錢，我沒有給他毒品云云。是就檢察官所指附表
    八所指之被告陳啟仁販賣甲基安非他命予游忠諭之犯行，被
    告陳啟仁前後供述不一。
(二)、證人游忠諭於警詢及偵查中雖皆承認自己有施用甲基安非他
    命之犯行，惟其始終否認曾向被告陳啟仁購買或取得甲基安
    非他命，並證稱：99年12月29日之通聯是我代朋友還一千元
    給陳啟仁，99年1月4日之通聯是我本來要還陳啟仁二千元，
    因為花掉了一千餘元，只還一千元，99年1月12日之通聯是
    我朋友先前已還一千元，我代替朋友再拿一千元過去給陳啟
    仁，再加上我另外有欠陳啟仁五百元，總數為一千五百元，
    99年1月17日之通聯也是我欠陳啟仁一千元，我拿錢去還他
    云云（見警卷第155至158頁，偵字第1010號卷第131至134、
    143至144頁）。證人游忠諭經本院依被告陳啟仁之聲請傳訊
    未到庭，檢察官未聲請傳訊，被告陳啟仁及其辯護人嗣捨棄
    傳訊（見本院卷第120頁背面）。依證人游忠諭於警詢及偵
    查中之證述，被指為買方之游忠諭根本否認曾向被告陳啟仁
    取得甲基安非他命，檢察官亦未追查游忠諭所稱之友人是否
    真實存在，並向游忠諭查證（此屬證據之蒐集而非調查，乃
    屬偵查檢察官之職責），檢察官起訴書引用證人游忠諭於警
    詢及偵查中之證述，亦僅能證明卷附之相關通聯譯文確係被
    告陳啟仁與游忠諭間之通話，而不能為進一步之證明。
(三)、卷附之游忠諭使用之門號0000000000號與被告陳啟仁持用之
    門號0000000000號通聯之通訊監察譯文，顯示其二人分別於
    98年12月29日16時35分20秒、19時25分20秒，99年1月4日16
    時9分3秒、16時23分6秒，99年1月12日15時21分1秒，99 年
    1月17日9時57分55秒、10時10分21秒，各相約見面4次，其
    中游忠諭於對話中固有提及「我朋友寄一千元要還你」、「
    現在剩買一張而已，不然原本二張的說……這樣我拿我那朋
    友的的錢過去還」、「我在你樓下這坐，我上次不是還差你
    五百……我拿千五過去你那」、「我想說先拿一千過去還你
    」等語（見警卷第160至163頁），惟因對話中確實有提及「
    還錢」，復未言及代表甲基安非他命之俗語，如「硬的」或
    「男生」之類之話語，其實情如何，是否因怕遭監聽而用「
    還錢」以隱諱實情，尚有疑問。由於被指為買方之游忠諭始
    終堅稱未向被告陳啟仁取得甲基安非他命，與前述游文斌等
    人之情形不同，偵查檢察官復未為進一步追查，而被告陳啟
    仁前後供述又不一，自尚難僅以被告陳啟仁前後不一之陳述
    ，及對話內容不甚明確之通訊監察譯文，為不利於被告陳啟
    仁之認定。
五、綜上所述，檢察官所舉證據及本院依據卷內資料調查證據之
    結果，尚不足以使本院獲有無合理可疑程度之確信得以認定
    ：被告陳啟仁確有為如附表八所示之4次販賣甲基安非他命
    予游忠諭之犯行。此外，復查無適合且可信之證據足資證明
    被告陳啟仁有此等部分犯行，其此部分犯罪，應屬不能證明
    ，自應為無罪之諭知，原審就附表八部分為被告陳啟仁有罪
    之判決，尚有未合，被告陳啟仁上訴意旨否認有為附表八所
    示之4次販賣甲基安非他命犯行，應屬有理由，自應由本院
    將原判決關於附表八所示被告陳啟仁之罪刑部分予以撤銷改
    判，另為被告陳啟仁無罪判決之諭知。
參、被告陳啟弘部分：
一、公訴意旨略以：被告陳啟弘明知甲基安非他命為毒品危害防
    制條例第2條第2項第2款規定所規定之第二級毒品，不得非
    法販賣，惟其竟與陳啟仁意圖營利，基於販賣甲基安非他命
    之犯意聯絡，於99年1月11日19時55分許，江丹杰以0000000
    00號電話與陳啟仁持用之0000000000號行動電話聯絡購買一
    千元之甲基安非他命後，陳啟仁即將價值一千元之甲基安非
    他命交予被告陳啟弘，由被告陳啟弘持往宜蘭縣宜蘭市宜蘭
    夜市東門停車場附近海產攤交予江丹杰，江丹杰則將價金交
    給被告陳啟弘，被告陳啟弘與陳啟仁即藉此牟取利益，因認
    被告陳啟弘涉犯毒品危害防制條例第4條第2項販賣第二級毒
    品罪嫌等語。
二、檢察官認被告陳啟弘涉有此部分販賣第二級毒品罪嫌，係以
    ：被告陳啟弘之供述、證人即共犯陳啟仁之證言、證人江丹
    杰之證言、陳啟仁以0000000000號電話與江丹杰（00000000
    0號電話）於99年1月11日19時55分許聯絡毒品交易事宜之通
    訊監察譯文及通訊監察書等，為其論據。
三、被告陳啟弘於偵查中受檢察官初次訊問時起，即自始否認有
    此販賣甲基安非他命犯行之犯意，其於偵審中辯稱：99年1
    月11日19時55分許，我確實受我哥哥陳啟仁之託，拿東西到
    宜蘭市宜蘭夜市東門停車場附近海產攤交給江丹杰，江丹杰
    並交給我一千元，陳啟仁在我家樓下交給我的東西是有用衛
    生紙包裝的，看不到裡面是什麼東西，我不知道裡面是什麼
    ，陳啟仁只有說把東西拿到那邊交給江丹杰，江丹杰就會交
    給我一千元，陳啟仁沒有告訴我那是什麼東西；後來檢察官
    叫我去問話，檢察官跟我講當天我交的是甲基安非他命，我
    才知道等；我沒有摸裡面的東西等語（見偵緝卷第102頁，
    原審卷第44、213、216頁，本院卷第61頁背面、第126頁背
    面、第155頁背面）。
四、經查：
(一)、被告陳啟弘於偵查中供稱：上揭物品，其外係以衛生紙包著
    等語，嗣於原審及本院固稱：已忘記以何種紙包裝云云，此
    見前引頁數之筆錄自明。是不論當時其受陳啟仁之託交予江
    丹杰之物為何物，其稱：該物外有紙包裝，其不知內中為何
    物等語，則係始終一致。
(二)、證人江丹杰於警詢初詢及偵查初訊時固證稱：當日送來甲基
    安非他命之人為陳啟弘（阿宏）等語，惟因於本案偵查之始
    ，並未針對被告陳啟弘部分為偵查或調查，就被告陳啟弘當
    日交付之甲基安非他命，其外究竟有無紙包著，被告陳啟弘
    當時是否知曉其所送之物為甲基安非他命之細節，詢（訊）
    問之檢警原無一語問證人江丹杰（見警卷第71頁正面，偵字
    第1010號卷第44至45頁）。迨檢警嗣以被告陳啟弘為偵查對
    象為調查、偵查時，證人江丹杰於警詢中係證稱：當日陳啟
    弘拿給我時，好像有包裝，好像是用衛生紙揉包在一起，我
    已不太記得，我不清楚陳啟弘是否知該物品為毒品，要看陳
    啟仁有無向他說，我與陳啟弘無談話等語（見警卷第84頁）
    。檢察官偵訊時，證人江丹杰再證稱：陳啟仁叫他弟弟陳啟
    弘拿給我，好像用一張紙（後稱：衛生紙）揉成1團，我不
    知陳啟弘是否知道是甲基安非他命，要問陳啟仁，陳啟弘沒
    有講話等語，並應檢察官要求當庭表演其所述之衛生紙之大
    小（見偵緝字第128號卷第100、103、109頁）。嗣於原審，
    證人江丹杰證稱：該甲基安非他命是用衛生紙揉成一團交給
    我，衛生紙打開後，就是兩個透明的夾鏈袋包著，夾鏈袋是
    透明的，甲基安非他命是放在最裡面的夾鏈袋，我與陳啟弘
    什麼話都沒有說等語（見原審卷第148頁）。證人江丹杰就
    被告陳啟弘該次交付之甲基安非他命外包裝所為之證言，經
    核前後一致，且其根本不能確定被告陳啟弘對該包裝物內是
    毒品一節係知情。
(三)、共同被告陳啟仁於警詢中在坦承有販賣甲基安非他命予江丹
    杰之同時，供證稱：我要我弟（其不知所送何物）將已分裝
    好之五百元甲基安非他命拿給江丹杰等語（見警卷第12頁）
    ，姑不論詢問者未進一步詢問陳啟仁有關為何其弟不知所送
    之物為何物之問題，顯有疏忽，惟陳啟仁於警詢時即已供稱
    ：陳啟弘不知其要交付予江丹杰之物係甲基安非他命等語。
    嗣於偵審中，共同被告陳啟仁復否認被告陳啟弘對上開受託
    送交江丹杰之物係毒品一事知情，供證稱：我用小塑膠袋裝
    好，外面再一個紙袋，我沒有說那是甲基安非他命，陳啟弘
    並不知道我委託他交給江丹杰的物品是甲基安非他命；紙袋
    是不透明，看不到裡面東西，陳啟弘不知我在賣毒品等語（
    見偵緝字第128號卷第106至107頁，原審卷第175、214、215
    頁）。
(四)、綜觀上揭供述證據，並無任何一人曾供稱或證稱：被告陳啟
    弘對陳啟仁交付請其送交江丹杰之物係毒品一事知情。縱認
    共同被告陳啟仁係被告陳啟弘之兄，證詞難免偏向被告陳啟
    弘，惟以證人江丹杰於偵審中始終證稱：陳啟仁有販賣其甲
    基安非他命，其所言實在等語，自不能認證人江丹杰之證言
    亦有何迴護被告陳啟弘之嫌。而以證人江丹杰於警詢及偵審
    中所述衛生紙包裹等語，核與被告陳啟弘於偵查初訊中所述
    相符，以及證人江丹杰於偵查中所表演有照片存證之當時衛
    生紙包裹之方式（見偵緝字第128號卷第109頁），尚難認外
    人之如被告陳啟弘從該衛生紙外觀即可知內中為毒品。至於
    陳啟仁與江丹杰於99年1月11日19時55分許之通訊監察譯文
    ，僅有陳啟仁稱：「我叫我弟弟拿過去給你們。……手機給
    他拿」云云，有該譯文在卷可考（見警卷第74頁），並無被
    告陳啟弘參與對話或其與陳啟仁通話之紀錄，是該通訊監察
    譯文內容，亦不能證明被告陳啟弘當時知情。檢察官復未提
    出足以證明被告陳啟弘在為前述受託送物之行為時，已知陳
    啟仁與江丹杰之毒品交易情形，或被告陳啟弘當時知曉陳啟
    仁有在販賣毒品，或被告陳啟弘先前曾參與陳啟仁之販賣甲
    基安非他命行為，或被告陳啟仁曾告知陳啟仁送此物要小心
    謹慎，要避開警察之語，或陳啟仁有許以報酬等任何證據。
    而卷內之通訊監察譯文，除上揭99年1月11日19時55分許者
    外，陳啟仁或前揭如游文斌等人均無一人曾提及陳啟仁之弟
    ，均有筆錄及通訊監察譯文在卷可查。再參以被告陳啟弘與
    陳啟仁係兄弟，兄弟間偶爾要求代為送交物品給友人，無何
    特異之處，且難以拒絕，亦不能苛求被告陳啟弘追問或查看
    受託代為轉交之物品究竟為何物，自難逕以被告陳啟弘有為
    其兄陳啟仁送交前開外有衛生紙包覆之物品之事實，遽認被
    告陳啟弘當時業已知悉陳啟仁委託其送交之物係甲基安非他
    命毒品。被告陳啟弘辯稱：其不知道上開轉交物品是何物等
    語，尚非無稽。
五、綜上所述，檢察官所舉證據及本院依據卷內資料調查證據之
    結果，尚不足以使本院獲有無合理可疑程度之確信得以認定
    ：被告陳啟弘當時確對其上開受託轉交之物其內係甲基安非
    他命，有所認識。此外，復查無適合且可信之證據足資證明
    被告陳啟弘有參與該部分犯行之故意，其犯罪應屬不能證明
    。從而，原審對被告陳啟弘被訴販賣第二級毒品罪嫌，為無
    罪之判決，核無違誤，應予維持。
六、檢察官雖以：(一)關於被告陳啟弘交予江丹杰之甲基安非他命
    包裝，以檢察官於99年5月13日偵查時，隔離訊問被告陳啟
    弘與證人江丹杰，該二人所述：係以衛生紙揉成一團等語為
    可信真實。而依被告陳啟弘之供述與證人江丹杰於偵查中之
    證述，交付之甲基安非他命僅係以衛生紙揉成一團，應輕易
    即可觸摸出內裝物，且證人江丹杰復明確供稱：衛生紙打開
    後，就是2個透明的夾鏈袋包著，夾鏈袋是透明的，甲基安
    非他命是放在最裏面的夾鏈袋等語，亦可輕易知悉衛生紙內
    包裹甲基安非他命，參以被告陳啟弘亦坦承將前開衛生紙團
    交予江丹杰後，有向江丹杰收受一千元之價金交還陳啟仁，
    然一團如3分之1手掌大小之衛生紙團，豈有一千元價值之理
    ，被告陳啟弘將之交付江丹杰而收受與衛生紙團顯不相當之
    價金，並無提出任何疑異，顯與常情有違，是被告陳啟弘辯
    稱不知道紙內係包裝甲基安非他命云云，顯係虛妄，不足採
    信。(二)證人陳啟仁對關於上開包裝之紙質、方式等，自偵查
    至原審審理，數次證述均不一致，且與被告陳啟弘之供述、
    證人江丹杰於偵查中之證述亦不相符，陳啟仁之證述有為維
    護被告陳啟弘使其脫罪之虞，不足為有利於被告陳啟弘事實
    之認定。又縱陳啟仁所犯多次販賣毒品犯行，被告陳啟弘僅
    涉入一次，亦無法免其共同涉犯該次販賣第二級毒品之罪責
    ，原審以就陳啟仁其餘販賣毒品之犯行，被告陳啟弘均未參
    與，而認被告陳啟弘有參與之該次僅係偶受委託，應不知情
    云云，顯有速斷之嫌等語，提起上訴，指摘原審判決此部分
    無罪諭知之不當。惟查：縱依證人江丹杰於偵查中之證述及
    說明衛生紙團之大小，亦難認外人從該衛生紙團外觀即可知
    內中為何物，業見前述，而檢察官所稱：甲基安非他命僅係
    以衛生紙揉成一團，應輕易即可觸摸出內裝物云云，似忽略
    證人江丹杰所稱：內中之甲基安非他命另有夾鏈袋包裝等語
    ，所謂：應輕易即可觸摸出內裝物云云，應屬個人之理想之
    詞，並未提出任何實際證據支持其此一觀點。又檢察官既未
    提出證據證明被告陳啟弘當時確有打開衛生紙團查看內中物
    ，其所稱：夾鏈袋是透明，亦可輕易可知悉衛生紙內包裹甲
    基安非他命云云，亦顯係建立在臆測之基礎上。至於陳啟仁
    與被告陳啟弘間有兄弟關係，不能苛求被告陳啟弘追問或查
    看受託代為轉交之物品究竟為何物，業見前述，且被告陳啟
    弘所送者係外有衛生紙團包覆之物，其自然知道對方所要之
    物係內中物，而非衛生紙團，但重點仍是其是否知曉內中物
    為毒品或是否有打開紙團查看內中物為何物，檢察官上訴理
    由竟以衛生紙團與一千元顯不相當，為上訴質疑之理由，亦
    屬失焦。另本院並未採納陳啟仁對上開包裝之紙質、方式所
    為之供述，陳啟仁相關供述可採與否，自不影響本院判決之
    理由。綜上，檢察官上訴，並未提出具體可信之證據證明被
    告陳啟弘當時對受託轉交之內中物係甲基安非他命一節，有
    所認識，徒以質疑方式指摘原審判決不當，核屬無理由，應
    予駁回。
據上論斷，應依刑事訴訟法第369條第1項前段、第368條、第364
條、第299條第1項前段、第301條第1項，毒品危害防制條例第4
條第6項、第2項、第17條第2項、第19條第1項，刑法第11條、第
25條第2項、第51條第5款、第9款、第10款，判決如主文。
本案經檢察官許仲瑩到庭執行職務。
中    華    民    國   100    年    3     月    30    日
                  刑事第十三庭  審判長法  官  曾德水
                                      法  官  宋松璟
                                      法  官  王復生
以上正本證明與原本無異。
檢察官得上訴。
被告陳啟仁對有罪部分及定應執行刑部分，均得上訴。
被告陳啟仁、陳啟弘對無罪部分，不得上訴。
得上訴部分如不服本判決，應於收受送達後10日內向本院提出上
訴書狀，其未敘述上訴之理由者並得於提起上訴後10日內向本院
補提理由書（均須按他造當事人之人數附繕本）「切勿逕送上級
法院」。
                                      書記官  陳靜雅
中    華    民    國   100    年    4     月    1     日
附錄本案論罪科刑法條
毒品危害防制條例第4條
製造、運輸、販賣第一級毒品者，處死刑或無期徒刑；處無期徒
刑者，得併科新臺幣 2 千萬元以下罰金。
製造、運輸、販賣第二級毒品者，處無期徒刑或 7 年以上有期
徒刑，得併科新臺幣 1 千萬元以下罰金。
製造、運輸、販賣第三級毒品者，處 5 年以上有期徒刑，得併
科新臺幣 7 百萬元以下罰金。
製造、運輸、販賣第四級毒品者，處 3 年以上 10 年以下有期
徒刑，得併科新臺幣 3 百萬元以下罰金。
製造、運輸、販賣專供製造或施用毒品之器具者，處 1 年以上
7 年以下有期徒刑，得併科新臺幣 1 百萬元以下罰金。
前五項之未遂犯罰之。
 附表一：被告陳啟仁販賣予游文斌既、未遂部分
┌─┬────┬────┬────┬─────┬────────┬──┬─┬─────────┐
│編│毒品種類│交易時間│交易地點│交易金額或│聯絡方式        │所犯│罪│宣告刑（除編號1外 │
│號│        │（民國）│或約定交│約定交易金│                │法條│名│，其餘係原審判決之│
│  │        │        │易地點  │額（新臺幣│                │    │  │宣告刑）          │
│  │        │        │        │）        │                │    │  │                  │
├─┼────┼────┼────┼─────┼────────┼──┼─┼─────────┤
│1 │甲基安非│98年12月│宜蘭縣冬│一千元    │游文斌以00000000│毒品│販│有期徒刑參年參月，│
│  │他命（起│29日16時│山鄉補城│          │58號行動電話與陳│危害│賣│未扣案之門號０九二│
│  │訴書繕為│38分許  │路422號 │          │啟仁持用之092705│防制│第│0000000號行│
│  │安非他命│        │游文斌住│          │0747號行動電話（│條例│二│動電話手機壹具沒收│
│  │，以下附│        │處      │          │該手機係陳啟仁所│第4 │級│之，如全部或一部不│
│  │表均同）│        │        │          │有、門號00000000│條第│毒│能沒收時，追徵其價│
│  │        │        │        │          │47號行動電話SIM │6項 │品│額。              │
│  │        │        │        │          │卡一張，則係游文│、第│未│                  │
│  │        │        │        │          │斌申辦後借予陳啟│2項 │遂│                  │
│  │        │        │        │          │仁使用，以下附表│    │罪│                  │
│  │        │        │        │          │均同）聯絡，約定│    │  │                  │
│  │        │        │        │          │交易金額、地點後│    │  │                  │
│  │        │        │        │          │，陳啟仁未出現交│    │  │                  │
│  │        │        │        │          │付甲基安非他命（│    │  │                  │
│  │        │        │        │          │起訴書繕為安非他│    │  │                  │
│  │        │        │        │          │命，以下附表均同│    │  │                  │
│  │        │        │        │          │）及收錢，而未遂│    │  │                  │
│  │        │        │        │          │。              │    │  │                  │
├─┼────┼────┼────┼─────┼────────┼──┼─┼─────────┤
│2 │甲基安非│99年1月2│宜蘭縣羅│一千元    │游文斌以00000000│毒品│販│有期徒刑參年柒月，│
│  │他命    │日17時11│東鎮清潭│          │58號行動電話與陳│危害│賣│未扣案之門號０九二│
│  │        │分許、51│路76之5 │          │啟仁持用之092705│防制│第│0000000號行│
│  │        │分許    │號2樓陳 │          │0747號行動電話聯│條例│二│動電話手機壹具沒收│
│  │        │        │啟仁住處│          │絡交易後，陳啟仁│第4 │級│之，如全部或一部不│
│  │        │        │樓下    │          │即於左列時、地將│條第│毒│能沒收時，追徵其價│
│  │        │        │        │          │甲基安非他命毒品│2項 │品│額；販賣第二級毒品│
│  │        │        │        │          │交給游文斌，游文│    │罪│所得財物新臺幣壹仟│
│  │        │        │        │          │斌則將價金如數交│    │  │元沒收之，如全部或│
│  │        │        │        │          │給陳啟仁。      │    │  │一部不能沒收時，以│
│  │        │        │        │          │                │    │  │其財產抵償之。    │
├─┼────┼────┼────┼─────┼────────┼──┼─┼─────────┤
│3 │甲基安非│99年1月3│宜蘭縣冬│五百元    │游文斌以00000000│毒品│販│有期徒刑參年柒月，│
│  │他命    │日6時47 │山鄉補城│          │58號行動電話與陳│危害│賣│未扣案之門號０九二│
│  │        │分許    │路422號 │          │啟仁持用之092705│防制│第│0000000號行│
│  │        │        │游文斌住│          │0747號行動電話聯│條例│二│動電話手機壹具沒收│
│  │        │        │處      │          │絡交易後，陳啟仁│第4 │級│之，如全部或一部不│
│  │        │        │        │          │即於左列時、地將│條第│毒│能沒收時，追徵其價│
│  │        │        │        │          │甲基安非他命毒品│2項 │品│額；販賣第二級毒品│
│  │        │        │        │          │交給游文斌，游文│    │罪│所得財物新臺幣伍佰│
│  │        │        │        │          │斌則將價金如數交│    │  │元沒收之，如全部或│
│  │        │        │        │          │給陳啟仁。      │    │  │一部不能沒收時，以│
│  │        │        │        │          │                │    │  │其財產抵償之。    │
├─┼────┼────┼────┼─────┼────────┼──┼─┼─────────┤
│4 │甲基安非│99年1月1│宜蘭縣冬│一千元    │游文斌以00000000│毒品│販│有期徒刑參年柒月，│
│  │他命    │1日8時25│山鄉補城│          │58號行動電話與陳│危害│賣│未扣案之門號０九二│
│  │        │分許    │路422號 │          │啟仁持用之092705│防制│第│0000000號行│
│  │        │        │游文斌住│          │0747號行動電話聯│條例│二│動電話手機壹具沒收│
│  │        │        │處      │          │絡交易後，陳啟仁│第4 │級│之，如全部或一部不│
│  │        │        │        │          │即於左列時、地將│條第│毒│能沒收時，追徵其價│
│  │        │        │        │          │甲基安非他命毒品│2項 │品│額；販賣第二級毒品│
│  │        │        │        │          │交給游文斌，游文│    │罪│所得財物新臺幣壹仟│
│  │        │        │        │          │斌則將價金如數交│    │  │元沒收之，如全部或│
│  │        │        │        │          │給陳啟仁。      │    │  │一部不能沒收時，以│
│  │        │        │        │          │                │    │  │其財產抵償之。    │
├─┼────┼────┼────┼─────┼────────┼──┼─┼─────────┤
│5 │甲基安非│99年1月1│宜蘭縣羅│一千元    │游文斌以00000000│毒品│販│有期徒刑參年柒月，│
│  │他命    │3日10時2│東鎮清潭│          │58號行動電話與陳│危害│賣│未扣案之門號０九二│
│  │        │8分許、5│路76之5 │          │啟仁持用之092705│防制│第│0000000號行│
│  │        │1分許   │號2樓陳 │          │0747號行動電話聯│條例│二│動電話手機壹具沒收│
│  │        │        │啟仁住處│          │絡交易後，陳啟仁│第4 │級│之，如全部或一部不│
│  │        │        │樓下    │          │即於左列時、地將│條第│毒│能沒收時，追徵其價│
│  │        │        │        │          │甲基安非他命毒品│2項 │品│額；販賣第二級毒品│
│  │        │        │        │          │交給游文斌，游文│    │罪│所得財物新臺幣壹仟│
│  │        │        │        │          │斌則將價金如數交│    │  │元沒收之，如全部或│
│  │        │        │        │          │給陳啟仁。      │    │  │一部不能沒收時，以│
│  │        │        │        │          │                │    │  │其財產抵償之。    │
├─┼────┼────┼────┼─────┼────────┼──┼─┼─────────┤
│6 │甲基安非│99年1月1│宜蘭縣羅│二千元    │游文斌以00000000│毒品│販│有期徒刑參年柒月，│
│  │他命    │7日15時4│東鎮清潭│          │58號行動電話與陳│危害│賣│未扣案之門號０九二│
│  │        │分許    │路76之5 │          │啟仁持用之092705│防制│第│0000000號行│
│  │        │        │號2樓陳 │          │0747號行動電話聯│條例│二│動電話手機壹具沒收│
│  │        │        │啟仁住處│          │絡交易後，陳啟仁│第4 │級│之，如全部或一部不│
│  │        │        │樓下    │          │即於左列時、地將│條第│毒│能沒收時，追徵其價│
│  │        │        │        │          │甲基安非他命毒品│2項 │品│額；販賣第二級毒品│
│  │        │        │        │          │交給游文斌，游文│    │罪│所得財物新臺幣貳仟│
│  │        │        │        │          │斌則將價金如數交│    │  │元沒收之，如全部或│
│  │        │        │        │          │給陳啟仁。      │    │  │一部不能沒收時，以│
│  │        │        │        │          │                │    │  │其財產抵償之。    │
└─┴────┴────┴────┴─────┴────────┴──┴─┴─────────┘
 附表二：被告陳啟仁販賣予江丹杰部分
┌─┬────┬────┬────┬─────┬────────┬──┬─┬─────────┐
│編│毒品種類│交易時間│交易地點│ 交易金額 │聯絡方式        │所犯│罪│宣告刑（均原審判決│
│號│        │（民國）│        │（新臺幣）│                │法條│名│之宣告刑）        │
├─┼────┼────┼────┼─────┼────────┼──┼─┼─────────┤
│1 │甲基安非│99年1月4│宜蘭縣宜│一千元    │江丹杰以00000000│毒品│販│有期徒刑參年柒月，│
│  │他命    │日19時25│蘭市碧霞│          │9號電話與陳啟仁 │危害│賣│未扣案之門號０九二│
│  │        │分許及其│街121巷2│          │持用之0000000000│防制│第│0000000號行│
│  │        │後某時點│號江丹杰│          │號行動電話聯絡交│條例│二│動電話手機壹具沒收│
│  │        │        │住處    │          │易後，陳啟仁即於│第4 │級│之，如全部或一部不│
│  │        │        │        │          │左列時、地將甲基│條第│毒│能沒收時，追徵其價│
│  │        │        │        │          │安非他命毒品交給│2項 │品│額；販賣第二級毒品│
│  │        │        │        │          │江丹杰，江丹杰則│    │罪│所得財物新臺幣壹仟│
│  │        │        │        │          │將價金如數交給陳│    │  │元沒收之，如全部或│
│  │        │        │        │          │啟仁。          │    │  │一部不能沒收時，以│
│  │        │        │        │          │                │    │  │其財產抵償之。    │
├─┼────┼────┼────┼─────┼────────┼──┼─┼─────────┤
│2 │甲基安非│99年1月1│宜蘭縣宜│一千元    │江丹杰以00000000│毒品│販│有期徒刑參年柒月，│
│  │他命    │1日19時5│蘭市宜蘭│          │9號電話與陳啟仁 │危害│賣│未扣案之門號０九二│
│  │        │5分許   │夜市東門│          │持用之0000000000│防制│第│0000000號行│
│  │        │        │停車場附│          │號行動電話聯絡交│條例│二│動電話手機壹具沒收│
│  │        │        │近海產攤│          │易後，陳啟仁將左│第4 │級│之，如全部或一部不│
│  │        │        │        │          │列甲基安非他命以│條第│毒│能沒收時，追徵其價│
│  │        │        │        │          │無法透視之紙類包│2項 │品│額；販賣第二級毒品│
│  │        │        │        │          │裹後，委請不知情│    │罪│所得財物新臺幣壹仟│
│  │        │        │        │          │之弟弟陳啟弘持往│    │  │元沒收之，如全部或│
│  │        │        │        │          │左列地點將甲基安│    │  │一部不能沒收時，以│
│  │        │        │        │          │非他命毒品交給江│    │  │其財產抵償之。    │
│  │        │        │        │          │丹杰，江丹杰則將│    │  │                  │
│  │        │        │        │          │價金如數交給不知│    │  │                  │
│  │        │        │        │          │情之陳啟弘轉交予│    │  │                  │
│  │        │        │        │          │陳啟仁。        │    │  │                  │
├─┼────┼────┼────┼─────┼────────┼──┼─┼─────────┤
│3 │甲基安非│99年1月1│宜蘭縣宜│一千元    │江丹杰以00000000│毒品│販│有期徒刑參年柒月，│
│  │他命    │2日凌晨 │蘭市碧霞│          │9號電話與陳啟仁 │危害│賣│未扣案之門號０九二│
│  │        │零時29分│街121巷2│          │持用之0000000000│防制│第│0000000號行│
│  │        │許、凌晨│號江丹杰│          │號行動電話聯絡交│條例│二│動電話手機壹具沒收│
│  │        │1時14分 │住處    │          │易後，陳啟仁即於│第4 │級│之，如全部或一部不│
│  │        │許      │        │          │左列時、地將甲基│條第│毒│能沒收時，追徵其價│
│  │        │        │        │          │安非他命毒品交給│2項 │品│額；販賣第二級毒品│
│  │        │        │        │          │江丹杰，江丹杰則│    │罪│所得財物新臺幣壹仟│
│  │        │        │        │          │將價金如數交給陳│    │  │元沒收之，如全部或│
│  │        │        │        │          │啟仁。          │    │  │一部不能沒收時，以│
│  │        │        │        │          │                │    │  │其財產抵償之。    │
└─┴────┴────┴────┴─────┴────────┴──┴─┴─────────┘
 附表三：被告陳啟仁販賣予楊季霖
┌─┬────┬────┬────┬─────┬────────┬──┬─┬─────────┐
│編│毒品種類│交易時間│交易地點│ 交易金額 │聯絡方式        │所犯│罪│宣告刑（原審判決之│
│號│        │（民國）│        │（新臺幣）│                │法條│名│宣告刑）          │
├─┼────┼────┼────┼─────┼────────┼──┼─┼─────────┤
│1 │甲基安非│99年1月1│宜蘭縣宜│五百元    │楊季霖以00000000│毒品│販│有期徒刑參年柒月，│
│  │他命    │2日10時5│蘭市碧霞│          │96號行動電話與陳│危害│賣│未扣案之門號０九二│
│  │        │9分許、1│街121巷2│          │啟仁持用之092705│防制│第│0000000號行│
│  │        │2時27分 │8號2樓楊│          │0747號行動電話聯│條例│二│動電話手機壹具沒收│
│  │        │許      │季霖住處│          │絡交易後，陳啟仁│第4 │級│之，如全部或一部不│
│  │        │        │之121巷 │          │即於左列時、地將│條第│毒│能沒收時，追徵其價│
│  │        │        │巷口    │          │甲基安非他命毒品│2項 │品│額；販賣第二級毒品│
│  │        │        │        │          │交給楊季霖，楊季│    │罪│所得財物新臺幣伍佰│
│  │        │        │        │          │霖則將價金如數交│    │  │元沒收之，如全部或│
│  │        │        │        │          │給陳啟仁。      │    │  │一部不能沒收時，以│
│  │        │        │        │          │                │    │  │其財產抵償之。    │
└─┴────┴────┴────┴─────┴────────┴──┴─┴─────────┘
 附表四：被告陳啟仁販賣予林嘉祥部分
┌─┬────┬────┬────┬─────┬────────┬──┬─┬─────────┐
│編│毒品種類│交易時間│交易地點│ 交易金額 │聯絡方式        │所犯│罪│宣告刑（均原審判決│
│號│        │（民國）│        │（新臺幣）│                │法條│名│之宣告刑）        │
├─┼────┼────┼────┼─────┼────────┼──┼─┼─────────┤
│1 │甲基安非│98年12月│宜蘭縣羅│一千元    │林嘉祥以00000000│毒品│販│有期徒刑參年柒月，│
│  │他命    │29日17時│東鎮清潭│          │16號行動電話與陳│危害│賣│未扣案之門號０九二│
│  │        │6分許、1│路76之5 │          │啟仁持用之092705│防制│第│0000000號行│
│  │        │2分許   │號2樓陳 │          │0747號行動電話聯│條例│二│動電話手機壹具沒收│
│  │        │        │啟仁住處│          │絡交易後，陳啟仁│第4 │級│之，如全部或一部不│
│  │        │        │地下室鐵│          │即於左列時、地將│條第│毒│能沒收時，追徵其價│
│  │        │        │門旁    │          │甲基安非他命毒品│2項 │品│額；販賣第二級毒品│
│  │        │        │        │          │交給林嘉祥，林嘉│    │罪│所得財物新臺幣壹仟│
│  │        │        │        │          │祥則將價金如數交│    │  │元沒收之，如全部或│
│  │        │        │        │          │給陳啟仁。      │    │  │一部不能沒收時，以│
│  │        │        │        │          │                │    │  │其財產抵償之。    │
├─┼────┼────┼────┼─────┼────────┼──┼─┼─────────┤
│2 │甲基安非│99年1月2│宜蘭縣羅│一千元    │林嘉祥以00000000│毒品│販│有期徒刑參年柒月，│
│  │他命    │日19時14│東鎮清潭│          │16號行動電話與陳│危害│賣│未扣案之門號０九二│
│  │        │分許、31│路76之5 │          │啟仁持用之092705│防制│第│0000000號行│
│  │        │分許    │號2樓陳 │          │0747號行動電話聯│條例│二│動電話手機壹具沒收│
│  │        │        │啟仁住處│          │絡交易後，陳啟仁│第4 │級│之，如全部或一部不│
│  │        │        │地下室  │          │即於左列時、地將│條第│毒│能沒收時，追徵其價│
│  │        │        │        │          │甲基安非他命毒品│2項 │品│額；販賣第二級毒品│
│  │        │        │        │          │交給林嘉祥，林嘉│    │罪│所得財物新臺幣壹仟│
│  │        │        │        │          │祥則將價金如數交│    │  │元沒收之，如全部或│
│  │        │        │        │          │給陳啟仁。      │    │  │一部不能沒收時，以│
│  │        │        │        │          │                │    │  │其財產抵償之。    │
├─┼────┼────┼────┼─────┼────────┼──┼─┼─────────┤
│3 │甲基安非│99年1月3│宜蘭縣羅│一千元    │林嘉祥以00000000│毒品│販│有期徒刑參年柒月，│
│  │他命    │日9時19 │東鎮清潭│          │16號行動電話與陳│危害│賣│未扣案之門號０九二│
│  │        │分許、49│路76之5 │          │啟仁持用之092705│防制│第│0000000號行│
│  │        │分許（原│號2樓陳 │          │0747號行動電話聯│條例│二│動電話手機壹具沒收│
│  │        │審判決誤│啟仁住處│          │絡交易後，陳啟仁│第4 │級│之，如全部或一部不│
│  │        │載為晚上│地下室  │          │即於左列時、地將│條第│毒│能沒收時，追徵其價│
│  │        │7時19分 │        │          │甲基安非他命毒品│2項 │品│額；販賣第二級毒品│
│  │        │、49 分 │        │          │交給林嘉祥，林嘉│    │罪│所得財物新臺幣壹仟│
│  │        │許，茲更│        │          │祥則將價金如數交│    │  │元沒收之，如全部或│
│  │        │正）    │        │          │給陳啟仁。      │    │  │一部不能沒收時，以│
│  │        │        │        │          │                │    │  │其財產抵償之。    │
├─┼────┼────┼────┼─────┼────────┼──┼─┼─────────┤
│4 │甲基安非│99年2月4│宜蘭縣羅│一千元    │林嘉祥以00000000│毒品│販│有期徒刑參年柒月，│
│  │他命    │日18時54│東鎮清潭│          │16號行動電話與陳│危害│賣│未扣案之門號０九二│
│  │        │分許、19│路76號前│          │啟仁持用之092705│防制│第│0000000號行│
│  │        │時13分許│        │          │0747號行動電話聯│條例│二│動電話手機壹具沒收│
│  │        │至15分許│        │          │絡交易後，陳啟仁│第4 │級│之，如全部或一部不│
│  │        │        │        │          │即於左列時、地將│條第│毒│能沒收時，追徵其價│
│  │        │        │        │          │甲基安非他命毒品│2項 │品│額；販賣第二級毒品│
│  │        │        │        │          │交給林嘉祥，林嘉│    │罪│所得財物新臺幣壹仟│
│  │        │        │        │          │祥則將價金如數交│    │  │元沒收之，如全部或│
│  │        │        │        │          │給陳啟仁。      │    │  │一部不能沒收時，以│
│  │        │        │        │          │                │    │  │其財產抵償之。    │
└─┴────┴────┴────┴─────┴────────┴──┴─┴─────────┘
 附表五：被告陳啟仁販賣予蔡錫汾部分
┌─┬────┬────┬────┬─────┬────────┬──┬─┬─────────┐
│編│毒品種類│交易時間│交易地點│ 交易金額 │聯絡方式        │所犯│罪│宣告刑（均原審判決│
│號│        │（民國）│        │（新臺幣）│                │法條│名│之宣告刑）        │
├─┼────┼────┼────┼─────┼────────┼──┼─┼─────────┤
│1 │甲基安非│99年1月4│宜蘭縣羅│一千元    │蔡錫汾以00000000│毒品│販│有期徒刑參年柒月，│
│  │他命    │日14時23│東鎮清潭│          │35號行動電話與陳│危害│賣│未扣案之門號０九二│
│  │        │分許、43│路76之5 │          │啟仁持用之092705│防制│第│0000000號行│
│  │        │分許    │號2樓陳 │          │0747號行動電話聯│條例│二│動電話手機壹具沒收│
│  │        │        │啟仁住處│          │絡交易後，陳啟仁│第4 │級│之，如全部或一部不│
│  │        │        │樓下    │          │即於左列時、地將│條第│毒│能沒收時，追徵其價│
│  │        │        │        │          │甲基安非他命毒品│2項 │品│額；販賣第二級毒品│
│  │        │        │        │          │交給蔡錫汾，蔡錫│    │罪│所得財物新臺幣壹仟│
│  │        │        │        │          │汾則將價金如數交│    │  │元沒收之，如全部或│
│  │        │        │        │          │給陳啟仁。      │    │  │一部不能沒收時，以│
│  │        │        │        │          │                │    │  │其財產抵償之。    │
├─┼────┼────┼────┼─────┼────────┼──┼─┼─────────┤
│2 │甲基安非│99年1月8│宜蘭縣羅│五百元    │蔡錫汾以00000000│毒品│販│有期徒刑參年柒月，│
│  │他命    │日凌晨2 │東鎮清潭│          │77號行動電話與陳│危害│賣│未扣案之門號０九二│
│  │        │時54分許│路76之5 │          │啟仁持用之092705│防制│第│0000000號行│
│  │        │、3時21 │號2樓陳 │          │0747號行動電話聯│條例│二│動電話手機壹具沒收│
│  │        │分許    │啟仁住處│          │絡交易後，陳啟仁│第4 │級│之，如全部或一部不│
│  │        │        │樓下    │          │即於左列時、地將│條第│毒│能沒收時，追徵其價│
│  │        │        │        │          │甲基安非他命毒品│2項 │品│額；販賣第二級毒品│
│  │        │        │        │          │交給蔡錫汾，蔡錫│    │罪│所得財物新臺幣伍佰│
│  │        │        │        │          │汾則將價金如數交│    │  │元沒收之，如全部或│
│  │        │        │        │          │給陳啟仁。      │    │  │一部不能沒收時，以│
│  │        │        │        │          │                │    │  │其財產抵償之。    │
├─┼────┼────┼────┼─────┼────────┼──┼─┼─────────┤
│3 │甲基安非│99年1月9│宜蘭縣羅│五百元    │蔡錫汾以00000000│毒品│販│有期徒刑參年柒月，│
│  │他命    │日11時36│東鎮清潭│          │77、0000000000號│危害│賣│未扣案之門號０九二│
│  │        │分許、40│路76之5 │          │行動電話與陳啟仁│防制│第│0000000號行│
│  │        │分許、12│號2樓陳 │          │持用之0000000000│條例│二│動電話手機壹具沒收│
│  │        │時7分、2│啟仁住處│          │號行動電話聯絡交│第4 │級│之，如全部或一部不│
│  │        │1分許   │樓下    │          │易後，陳啟仁即於│條第│毒│能沒收時，追徵其價│
│  │        │        │        │          │左列時、地將甲基│2項 │品│額；販賣第二級毒品│
│  │        │        │        │          │安非他命毒品交給│    │罪│所得財物新臺幣伍佰│
│  │        │        │        │          │蔡錫汾，蔡錫汾則│    │  │元沒收之，如全部或│
│  │        │        │        │          │將價金如數交給陳│    │  │一部不能沒收時，以│
│  │        │        │        │          │啟仁。          │    │  │其財產抵償之。    │
├─┼────┼────┼────┼─────┼────────┼──┼─┼─────────┤
│4 │甲基安非│99年1月1│國道五號│五百元    │蔡錫汾以00000000│毒品│販│有期徒刑參年柒月，│
│  │他命    │8日12時3│高速公路│          │77號行動電話與陳│危害│賣│未扣案之門號０九二│
│  │        │1分許、1│羅東交流│          │啟仁持用之092705│防制│第│0000000號行│
│  │        │4時10分 │道附近  │          │0747號行動電話聯│條例│二│動電話手機壹具沒收│
│  │        │許      │        │          │絡交易後，陳啟仁│第4 │級│之，如全部或一部不│
│  │        │        │        │          │即於左列時、地將│條第│毒│能沒收時，追徵其價│
│  │        │        │        │          │甲基安非他命毒品│2項 │品│額；販賣第二級毒品│
│  │        │        │        │          │交給蔡錫汾，蔡錫│    │罪│所得財物新臺幣伍佰│
│  │        │        │        │          │汾則將價金如數交│    │  │元沒收之，如全部或│
│  │        │        │        │          │給陳啟仁。      │    │  │一部不能沒收時，以│
│  │        │        │        │          │                │    │  │其財產抵償之。    │
└─┴────┴────┴────┴─────┴────────┴──┴─┴─────────┘
 附表六：被告陳啟仁販賣予游文龍部分
┌─┬────┬────┬────┬─────┬────────┬──┬─┬─────────┐
│編│毒品種類│交易時間│交易地點│ 交易金額 │聯絡方式        │所犯│罪│宣告刑（均原審判決│
│號│        │（民國）│        │（新臺幣）│                │法條│名│之宣告刑）        │
├─┼────┼────┼────┼─────┼────────┼──┼─┼─────────┤
│1 │甲基安非│99年1月1│宜蘭縣冬│二千元    │游文龍以00000000│毒品│販│有期徒刑參年柒月，│
│  │他命    │7日17時 │山鄉進福│          │24號行動電話與陳│危害│賣│未扣案之門號０九二│
│  │        │55分許、│路70巷21│          │啟仁持用之092705│防制│第│0000000號行│
│  │        │19時13分│號3樓游 │          │0747號行動電話聯│條例│二│動電話手機壹具沒收│
│  │        │許      │文龍租屋│          │絡交易後，陳啟仁│第4 │級│之，如全部或一部不│
│  │        │        │處附近停│          │即於左列時、地將│條第│毒│能沒收時，追徵其價│
│  │        │        │車場    │          │甲基安非他命毒品│2項 │品│額；販賣第二級毒品│
│  │        │        │        │          │交給游文龍，游文│    │罪│所得財物新臺幣貳仟│
│  │        │        │        │          │龍則將價金如數交│    │  │元沒收之，如全部或│
│  │        │        │        │          │給陳啟仁。      │    │  │一部不能沒收時，以│
│  │        │        │        │          │                │    │  │其財產抵償之。    │
├─┼────┼────┼────┼─────┼────────┼──┼─┼─────────┤
│2 │甲基安非│99年1月1│宜蘭縣冬│二千元    │游文龍以00000000│毒品│販│有期徒刑參年柒月，│
│  │他命    │8日15時 │山鄉進福│          │24號行動電話與陳│危害│賣│未扣案之門號０九二│
│  │        │43分許、│路70巷21│          │啟仁持用之092705│防制│第│0000000號行│
│  │        │16時8分 │號3樓游 │          │0747號行動電話聯│條例│二│動電話手機壹具沒收│
│  │        │許      │文龍租屋│          │絡交易後，陳啟仁│第4 │級│之，如全部或一部不│
│  │        │        │處樓下  │          │即於左列時、地將│條第│毒│能沒收時，追徵其價│
│  │        │        │        │          │甲基安非他命毒品│2項 │品│額；販賣第二級毒品│
│  │        │        │        │          │交給游文龍，游文│    │罪│所得財物新臺幣貳仟│
│  │        │        │        │          │龍則將價金如數交│    │  │元沒收之，如全部或│
│  │        │        │        │          │給陳啟仁。      │    │  │一部不能沒收時，以│
│  │        │        │        │          │                │    │  │其財產抵償之。    │
└─┴────┴────┴────┴─────┴────────┴──┴─┴─────────┘
 附表七：被告陳啟仁販賣予胡宏仁部分
┌─┬────┬────┬────┬─────┬────────┬──┬─┬─────────┐
│編│毒品種類│交易時間│交易地點│ 交易金額 │聯絡方式        │所犯│罪│宣告刑（均原審判決│
│號│        │（民國）│        │（新臺幣）│                │法條│名│之宣告刑）        │
├─┼────┼────┼────┼─────┼────────┼──┼─┼─────────┤
│1 │甲基安非│99年1月3│宜蘭縣宜│二千元    │胡宏仁以00000000│毒品│販│有期徒刑參年柒月，│
│  │他命    │日23時55│蘭市文昌│          │43號行動電話與陳│危害│賣│未扣案之門號０九二│
│  │        │分許    │路88號胡│          │啟仁持用之092705│防制│第│0000000號行│
│  │        │        │宏仁住處│          │0747號行動電話聯│條例│二│動電話手機壹具沒收│
│  │        │        │外面    │          │絡交易後，陳啟仁│第4 │級│之，如全部或一部不│
│  │        │        │        │          │即於左列時、地將│條第│毒│能沒收時，追徵其價│
│  │        │        │        │          │甲基安非他命毒品│2項 │品│額；販賣第二級毒品│
│  │        │        │        │          │交給胡宏仁，胡宏│    │罪│所得財物新臺幣貳仟│
│  │        │        │        │          │仁則將價金如數交│    │  │元沒收之，如全部或│
│  │        │        │        │          │給陳啟仁。      │    │  │一部不能沒收時，以│
│  │        │        │        │          │                │    │  │其財產抵償之。    │
├─┼────┼────┼────┼─────┼────────┼──┼─┼─────────┤
│2 │甲基安非│99年1月1│宜蘭縣宜│二千元    │胡宏仁以00000000│毒品│販│有期徒刑參年柒月，│
│  │他命    │8日17時 │蘭市文昌│          │43號行動電話與陳│危害│賣│未扣案之門號０九二│
│  │        │許、20時│路88號胡│          │啟仁持用之092705│防制│第│0000000號行│
│  │        │3分許   │宏仁住處│          │0747號行動電話聯│條例│二│動電話手機壹具沒收│
│  │        │        │外面    │          │絡交易後，陳啟仁│第4 │級│之，如全部或一部不│
│  │        │        │        │          │即於左列時、地將│條第│毒│能沒收時，追徵其價│
│  │        │        │        │          │甲基安非他命毒品│2項 │品│額；販賣第二級毒品│
│  │        │        │        │          │交給胡宏仁，胡宏│    │罪│所得財物新臺幣貳仟│
│  │        │        │        │          │仁則將價金如數交│    │  │元沒收之，如全部或│
│  │        │        │        │          │給陳啟仁。      │    │  │一部不能沒收時，以│
│  │        │        │        │          │                │    │  │其財產抵償之。    │
└─┴────┴────┴────┴─────┴────────┴──┴─┴─────────┘
 附表八：被告陳啟仁被訴販賣予游忠諭部分
┌─┬────┬────┬────┬─────┬────────┬──┐
│編│毒品種類│時間（民│  地點  │金額（新臺│    方式        │被訴│
│號│        │國）    │        │幣）      │                │所犯│
│  │        │        │        │          │                │法條│
├─┼────┼────┼────┼─────┼────────┼──┤
│1 │甲基安非│98年12月│宜蘭縣冬│一千元    │陳啟仁以00000000│毒品│
│  │他命    │29日16時│山鄉補城│          │47號電話與游忠諭│危害│
│  │        │35分許、│路428號 │          │之0000000000號電│防制│
│  │        │19 時25 │游忠諭住│          │話聯絡          │條例│
│  │        │分許    │處附近  │          │                │第4 │
│  │        │        │        │          │                │條第│
│  │        │        │        │          │                │2項 │
│  │        │        │        │          │                │之販│
│  │        │        │        │          │                │賣第│
│  │        │        │        │          │                │二級│
│  │        │        │        │          │                │毒品│
│  │        │        │        │          │                │罪  │
├─┼────┼────┼────┼─────┼────────┼──┤
│2 │甲基安非│99年1月4│宜蘭縣羅│一千元    │同上            │同上│
│  │他命    │日16時9 │東鎮清潭│          │                │    │
│  │        │分許、23│路76之5 │          │                │    │
│  │        │分許    │號2樓陳 │          │                │    │
│  │        │        │啟仁住處│          │                │    │
│  │        │        │樓下    │          │                │    │
├─┼────┼────┼────┼─────┼────────┼──┤
│3 │甲基安非│99年1月1│宜蘭縣羅│一千元    │同上            │同上│
│  │他命    │2日15時 │東鎮清潭│          │                │    │
│  │        │21分許  │路76之5 │          │                │    │
│  │        │        │號2樓陳 │          │                │    │
│  │        │        │啟仁住處│          │                │    │
│  │        │        │樓下    │          │                │    │
├─┼────┼────┼────┼─────┼────────┼──┤
│4 │甲基安非│99年1月1│宜蘭縣羅│二千元    │同上            │同上│
│  │他命    │7日9時57│東鎮清潭│          │                │    │
│  │        │分許、10│路76之5 │          │                │    │
│  │        │時10分許│號2樓陳 │          │                │    │
│  │        │        │啟仁住處│          │                │    │
│  │        │        │樓下    │          │                │    │
└─┴────┴────┴────┴─────┴────────┴──┘